【裁判字號】    89,台上,6829
【裁判日期】    891109
【裁判案由】    違反藥事法
【裁判全文】
最高法院刑事判決                              八十九年度台上字第六八二九號
    上訴人  台灣高等法院檢察署檢察官
    被  告  甲○○ 男民國四十.
右上訴人因被告違反藥事法案件，不服台灣高等法院中華民國八十七年九月二日第二
審更審判決（八十六年度上更(二)字第一二七七號，起訴案號：台灣板橋地方法院檢察
署八十三年度偵字第一五○七七、一五六三五號），提起上訴，本院判決如左：
    主  文
上訴駁回。
    理  由
按刑事訴訟法第三百七十七條規定：上訴於第三審法院，非以判決違背法令為理由，
不得為之。是提起第三審上訴，應以原判決違背法令為理由，係屬法定要件。如果上
訴理由狀並未依據卷內訴訟資料，具體指摘原判決不適用何種法則或如何適用不當，
或所指摘原判決違法情事，顯與法律規定得為第三審上訴理由之違法情形，不相適合
時，均應認其上訴為違背法律上之程式，予以駁回。本件原判決以公訴意旨略稱：被
告甲○○與張進益（業經判刑定讞）基於共同概括之犯意聯絡，自民國八十三年八月
上旬起至同月十一日止，連續在台北縣林口鄉○○○路○段一○○巷八弄六號白雲精
舍，未經核准擅自以 METH YLTESTOSTERONE（男性荷爾蒙）PREDNISOLONE（類醇類）
ACETAMINOPHEN（解熱鎮痛劑）FUROSMIDE（利尿劑）等原料混合製造偽藥。嗣於同月
十一日十九時三十分許，經警查獲。因認被告有藥事法第八十二條第一項之製造偽
藥罪嫌。經審理結果，認為不能證明被告犯罪，因而撤銷第一審關於被告製造偽藥部
分之科刑判決，改判諭知其無罪。已詳敘綜合調查證據之結果，應為無罪判決之心證
理由。且原判決理由已說明張進益於警局初訊中固供述：被告係伊老闆，伊在被告處
工作二個月之久，月薪新台幣三萬元，與被告在白雲精舍內一起試驗製造偽藥等語。
惟依卷附被告提出仙國藥品有限公司（下稱仙國公司）藥商許可執照所載，該公司之
負責人為張進益，而以仙國公司名義加入台北縣西藥商業同業公會為會員者亦係張進
益其人，則張進益既執有藥商執照，復加入西藥公會為會員，不自行營業，竟受僱於
被告製造偽藥，已堪質疑。嗣張進益於偵查、審判中始終否認受僱於被告共同製造偽
藥，改稱係向被告租借白雲精舍製藥等語，前後供述不一，自不能以其警訊中唯一之
供詞遽為被告有罪之認定。次查被告因無力償還銀行貸款，白雲精舍行將拍賣，乃將
上址暫借予張進益使用，俟張進益經濟情況好轉再計算房租等情，亦據證人張登勝、
鍾金雄分別結證屬實，要難以張進益製造偽藥之地點在被告所有之精舍內，即認被告
為共同正犯。又張進益自承其所製造偽藥之原料係向張孟懿購買而來，並經證人張孟
懿結證無訛。本件製造偽藥之原料既係由張進益所購入，尤難認定被告有參與製造偽
藥情事。至被告於偵查中雖自承原計畫赴大陸投資設廠製造青黴素藥膏，因「千島湖
事件」而作罷云云，縱所供屬實，然張進益所製造之偽藥與被告擬在大陸生產之青黴
素藥膏亦不相干連，仍不足為被告不利之認定。至於第一審八十四年二月十四日訊問
筆錄所載：「（扣案藥物）是我的，向台北張孟懿買的」、「沒有和甲○○共同經營
，是我自己的」等語（見第一審卷第二十二頁第十一、十三、二十三行），乃承辦法
官與張進益詢答之對話，非被告之自白，該筆錄將答話人誤載為「黃」，核係書記官
之筆誤，更不得引該筆錄作為被告犯罪之證據等情綦詳。所為論斷俱有卷內證據資料
足憑，從形式上觀察，原判決並無違背法令之情形存在。查證據之取捨及證據之證明
力如何，均屬事實審法院得自由裁量、判斷之職權，苟其此項裁量、判斷，並不悖乎
通常一般之人日常生活經驗之定則或論理法則，又於判決內論其何以作此判斷之心
證理由者，即不得任意指摘其為違法，據為提起第三審上訴之合法理由。上訴意旨置
原判決上開明確論斷於不顧，對原審取捨證據及證據證明力判斷之審判職權行使，任
憑己見，就原判已說明之事項，再事爭執：或曰：證人張孟懿之證詞不實；或稱：第
一審八十四年二月十四日之訊問筆錄，明載答話人為「黃」，應係承辦法官與被告之
對話，被告既已坦承扣案之藥物為其所有，其有參與偽藥之製造灼明，原審未勘驗庭
訊錄音帶，逕為被告有利之認定，顯屬違法云云。然其所指摘者均為單純事實上之爭
辯，要非適法之第三審上訴理由。是上訴意旨所指摘原判決違法情事，顯與法律規定
得為第三審上訴理由之違法情形，不相適合。揆諸首開說明，其上訴為違背法律上之
程式，應予駁回。
據上論結，應依刑事訴訟法第三百九十五條前段，判決如主文。
中      華      民      國    八十九    年     十一     月      九      日
                              最高法院刑事第五庭
                                  審判長法官  紀  俊  乾
                                        法官  黃  正  興
                                        法官  陳  東  誥
                                        法官  張  春  福
                                        法官  韓  金  秀
      右正本證明與原本無異
                                              書  記  官
中      華      民      國    八十九    年     十一     月     十三     日


司法院資訊處製作；財團法人民間司法改革基金會備份。
